【裁判字號】    96,訴緝,238
【裁判日期】    970529
【裁判案由】    毒品危害防制條例
【裁判全文】
臺灣板橋地方法院刑事判決             96年度訴緝字第238號
公  訴  人  臺灣板橋地方法院檢察署檢察官
被      告  甲○○
上列被告因違反毒品危害防制條例案件，經檢察官提起公訴（96
年度毒偵字第1763號），被告於準備程序進行中就被訴事實為有
罪之陳述，本院告知被告簡式審判程序之旨，並聽取當事人之意
見後，合議庭裁定由受命法官獨任進行簡式審判程序，本院判決
如下：
    主  文
甲○○施用第一級毒品，處有期徒刑柒月；又施用第二級毒品，
處有期徒刑伍月，扣案之第二級毒品安非他命驗餘淨重壹點肆貳
公克沒收銷燬之，包裝上開安非他命之外包裝袋壹只沒收。應執
行有期徒刑拾月，扣案之第二級毒品安非他命驗餘淨重壹點肆貳
公克沒收銷燬之，包裝上開安非他命之外包裝袋壹只沒收。
    事實及理由
一、甲○○前因施用毒品案件，經臺灣臺北地方法院於民國94年
    9 月30日以94年度毒聲字第628 號裁定送觀察、勒戒後，認
    無繼續施用毒品之傾向，於95年3 月31日釋放出所，經臺灣
    臺北地方法院檢察署檢察官於95年4 月11日以95年度毒偵緝
    字第71號不起訴處分確定。詎甲○○明知海洛因、甲基安非
    他命分別為毒品危害防制條例第2 條第2 項第1 款、第2款
    所規定之第一級、第二級毒品，依法不得施用、持有，竟基
    於施用第一級毒品之犯意，於觀察、勒戒執行完畢5 年內之
    95年10月17日某時，在臺北縣新店市某友人住處，以將海洛
    因摻入香菸內點燃後吸食之方式，施用第一級毒品海洛因乙
    次；另基於施用第二級毒品之犯意，於同日某時，在上址，
    以將甲基安非他命置於吸食器內燒烤吸食其生成煙霧之方式
    ，施用甲基安非他命乙次。嗣於95年10月18日晚間10時25分
    許，在臺北縣永和市○○路、安樂路口處，為警當場查獲並
    扣得甲○○所有之第二級毒品安非他命1 小包（驗餘淨重1.
    42公克）。經警採集甲○○之尿液檢體送驗後，呈鴉片類及
    安非他命類陽性反應，始獲悉上情。
(三)案經臺北縣政府警察局永和分局報告臺灣板橋地方法院檢察
    署檢察官偵查起訴，經合議庭裁定改行簡式審判程序審理。
二、證據：
(一)被告甲○○於本院審理時之自白。
(二)臺灣檢驗科技股份有限公司95年11月14日出具之濫用藥物尿
    液檢驗報告及臺北縣政府警察局永和分局查獲違反毒品危害
    防制條例案件犯嫌代碼對照表各乙紙。
(三)臺北縣政府警察局永和分局毒品初步鑑驗報告單乙紙。
(四)扣案之第二級毒品安非他命1包。
三、核被告甲○○所為，係犯毒品危害防制條例第10條第1 項、
    第2 項之施用第一級、第二級毒品罪。另被告施用第一級及
    第二級毒品前、後之持有第一級及第二級毒品犯行，為其施
    用之高度行為所吸收，均不另論罪。又被告所犯施用第一級
    毒品、第二級毒品犯行間，犯意各別、罪名有異，應予分論
    併罰。爰審酌被告曾經觀察、勒戒後，應知所惕勵，當知悉
    施用毒品之危害及其違法性，詎其仍因自制力薄弱，並漠視
    法令禁制，而再犯本案，顯不知悛悔，應嚴予非難，兼衡被
    告於犯後即能坦承犯行，而其施用毒品行為於本質上係屬自
    我戕害行為，反社會性之程度應屬較低等一切情狀，分別量
    處如主文所示之刑，並依刑法第51條第5 款之規定，定其應
    執行之刑。按中華民國九十六年罪犯減刑條例第5 條明定：
    「對本條例施行前，經通緝而未於中華民國96年12月31日以
    前自動歸案接受偵查、審判或執行者，不得依本條例減刑」
    ，亦即在該條例「施行前」遭通緝，且於該條例「施行時」
    仍未歸案，並在該條例「施行後」始遭緝獲（即非自動歸案
    ）者，不得依該條例減刑。經查，本件被告施用第一級及第
    二級毒品之犯罪時間雖在96年4 月24日以前，且所犯之罪並
    無中華民國九十六年罪犯減刑條例第3 條所列情形，惟被告
    於該條例施行前之96年6 月13日，因拒不到案，而遭本院發
    布通緝，嗣於該條例施行（96年7 月16日）後，始於96年10
    月16日為警緝獲到案，並非被告自動歸案接受執行，此有本
    院通緝書、臺北市政府警察局文山第二分局96年10月16日北
    市警文二分刑字第09630149301 號通緝案件移送書及訊問筆
    錄各1 份在卷可稽，揆諸前開說明，自不得依該條例予以減
    刑，附此敘明。至扣案之第二級毒品安非他命驗餘淨重1.42
    公克，係毒品危害防制條例所規定之第二級毒品，應依毒品
    危害防制條例第18條第1 項前段之規定，於其施用第二級毒
    品罪之罪刑宣告項下為沒收銷燬之諭知；另包裝上開第二級
    毒品安非他命外包裝袋1 只（係用於包裹安非他命，防止其
    裸露、潮濕，便於攜帶施用，並非不可分離），係被告所有
    供其施用第二級毒品安非他命所用之物，業經被告陳明在卷
    （詳本院97年5 月21日審判筆錄第4 頁），於其所犯施用第
    二級毒品罪之罪刑宣告項下為沒收之諭知。
四、應依刑事訴訟法第299 條第1 項前段、第273 條之1 第1 項
    、第310 條之2 、第454 條第1 項，毒品危害防制條例第10
    條第1 項、第2 項、第18條第1 項前段，刑法第11條、第51
    條第5 款、第38條第1 項第2 款，判決如主文。
本案經檢察官吳宗光到庭執行職務。
中    華    民    國    97    年    5     月    29    日
                  刑事第十七庭  法  官  鄭燕璘
以上正本證明與原本無異。
如不服本判決，應於判決送達後10日內，向本院提出上訴書狀敘
明上訴理由（應附繕本），上訴於臺灣高等法院。
中    華    民    國    97    年    5     月    29    日
                                書記官  陳筱惠
附錄本案論罪科刑法條全文：
毒品危害防制條例第10條：
施用第一級毒品者，處6月以上5年以下有期徒刑。
施用第二級毒品者，處3年以下有期徒刑。


司法院資訊處製作；財團法人民間司法改革基金會備份。
